臺灣臺東地方法院刑事判決　　　　　　　　　　 　　　 九十年度簡上字第五一號
　　上　訴　人　臺灣台東地方法院檢察署檢察官
　　被　　　告　甲○○
　　被　　　告　丁○○
右上訴人因妨害家庭案件，不服本院中華民國九十年七月二十五日九十年度簡字第一
００號第一審簡易判決（起訴案號：九十年度偵字第一０四０號），提起上訴（九十
年度上字第一０七號），及移送本院併案審理（九十年度偵字第一三九二號），本院
管轄之第二審合議庭判決如左：
    主  文
原判決撤銷。
甲○○連續與有配偶之人相姦，處有期徒刑伍月，如易科罰金，以參佰元折算壹日。
丁○○連續有配偶而與人通姦，處有期徒刑伍月，如易科罰金，以參佰元折算壹日。
    事  實
一、丁○○係戊○○之妻，為有配偶之人，甲○○亦明知丁○○為有配偶之人，二人
    竟基於通、相姦之概括犯意，自民國九十年農曆春節期間起，至同年五月二十四
    日止，連續在臺東縣臺東市○○路四九四號三樓之二號房屋內，通、相姦多次，
    經戊○○報警處理，於五月二十五日凌晨四時三十分許在上址被查獲。惟二人仍
    不知悔改，至同年七月十一日止，仍基於前揭概括犯意，在上址有通、相姦行為
    ，嗣經警於同年七月十一日凌晨二時許，在上址再度查獲。
二、案經告訴人戊○○訴由臺東縣警察局臺東分局報請臺灣台東地方法院檢察署檢察
    官偵辦及移送併案審理。
    理  由
一、訊據被告丁○○及甲○○，固均坦承自九十年農曆春節期間起，至同年五月二十
    四日止，連續在臺東縣臺東市○○路四九四號三樓之二號房屋內，通、相姦多次
    之事實，惟均矢口否認自九十年五月二十四日被查獲後至同年七月十一日止，有
    通、相姦之犯行，被告丁○○辯稱：「五月二十四日被我先生抓到後，去過甲○○家二、三次，是幫他打掃，七月十一日去他家時，他在睡覺不知道，我是去他
    家洗澡。且七十四年和告訴人復合，那次結婚並沒有請客，是告訴人買一本結婚
    證書，在家自己填寫蓋章，拿去戶政事務所登記，也沒有請客」云云，楊文廣則
    辯稱：通姦案經起訴後，曾勸丁○○返回台北，有託她打掃家裡，她有鑰匙可以
    進出，她在我家過夜但未與我同房云云。惟查：（一）被告丁○○與告訴人於七
    十四年二月四日離婚，旋即於同年二月七日又辦理結婚登記之事實，經本院向台
    北縣五股鄉戶政事務所調閱雙方離婚登記申請書、離婚協議書、結婚申請書及結
    婚證書等影本在卷足憑，及訊問證人即結婚介紹人丙○○具結證稱：「他們（指
    告訴人與丁○○）離婚沒一個月又去登記結婚，在家請客二桌，我及另一位介紹
    人解寶貴有參加，大家慶祝他們和好，丁○○有站起來說夫妻吵架又和好，恢復
    結婚」等語明確（見九十年十二月二十七日筆錄），是被告丁○○辯稱再次結婚
    沒有宴客乙節，不足採信。（二）九十年七月十一日凌晨二時許，在臺東縣臺東
    市○○路四九四號三樓之二號被告甲○○住處內，為警查獲被告丁○○在其中一
    間房間內，浴室晾有其內衣褲等情，業據證人即當時執行搜索員警乙○○結證在
    卷，核與告訴人於警訊、本院調查時指訴情節相符，並有搜索扣押筆錄一紙、現
    場相片六張附卷可稽，再觀諸自九十年五月二十四日被告二人第一次於上址為警
    查獲同處一室後，被告丁○○仍數次前往被告甲○○前揭住處，並持有該住處鑰
    匙可隨時自由進出，甚而在該處睡覺、洗澡，並義務性幫忙打掃，縱於七月十一
    日第二次被查獲後迄本院審理期間，被告丁○○依然不避諱前往上處等情，均據
    被告二人供陳在卷，顯見被告二人生活關係密切，情誼非比尋常，綜上所述，衡
    諸常情事理，若謂被告二人無姦情，其誰能信？是被告二人辯稱於九十年五月二
    十四日被查獲後至同年七月十一日止，無通、相姦行為，難謂真實。本件被告二
    人之犯行已臻明確，應依法論科。
二、核被告丁○○所為，係犯刑法第二百三十九條前段之通姦罪，被告甲○○係犯同
    條後段之相姦罪。被告二人先後多次犯行，行為緊接、所犯各為構成要件相同之
    罪名，顯係基於概括犯意而為之，均為連續犯，應均依刑法第五十六條之規定，
    加重其刑。原審據以論罪科刑固非無見；惟法律上一行為之犯罪，其於事實審言
    詞辯論終結前所生之行為，均為既判力效力所及，事實審法院均應予以審究，查
    被告二人自九十年五月二十四日起至同年七月十一日止之犯行，公訴人於提起公
    訴時雖未敘明，惟此部分犯行與起訴部分為連續犯，有裁判上一罪之關係，為起
    訴效力所及，依審判不可分原則，本院自應併予審判。原審於九十年七月二十五
    日裁判時，因公訴人未提出被告二人上述時間之通、相姦之事實而未及審酌，難
    謂適法，公訴人上訴意旨執此認原審判決尚有未洽，為有理由。原審判決既有可
    議，即應予撤銷改判，方為適法。爰審酌被告二人之素行良好、犯罪之動機、智
    識程度、犯後態度等一切犯罪情狀，量處如主文所示之刑，並諭知易科罰金之折
    算標準，以示懲儆。
據上論斷，應依刑事訴訟法四百五十五條之一第三項、第三百六十四條、第三百六十
九條第一項前段、第二百九十九條第一項前段，刑法第五十六條、第二百三十九條、
第四十一條第一項前段，罰金罰鍰提高標準條例第二條判決如主文。
中    華    民    國      九十一    年      一      月      二十四      日
                                  臺灣臺東地方法院刑事庭
                                    審判長法  官  黃麗生
                                          法  官  蔡世芳
                                          法  官  黃怡玲
本件不得上訴
                                          書記官  王敏玉
中    華    民    國      九十一    年      一      月      二十八      日
附記
中華民國刑法第二百三十九條
有配偶而與人通姦者，處一年以下有期徒刑。其相姦者亦同。
